# 请教陈版，关于在建工程费用分摊

提问人：lcj22 时间：2022-12-01 00:39:00
在建工程部分费用无法对应到具体建筑物，例如设计费、电缆、辅材，请问例如设计费、电缆、辅材分摊是按照建筑物主合同建造原值的比例还是按照产权证的建筑物面积分摊比较合适

回答人：chenyiwei
一般按照建筑物主合同建造原值的比例分摊。当然在某些情况下使用其他分摊方式也是可以的，但一旦确定采用某种分摊方法，就应当保持一贯性。